【裁判字號】    97,審易,2132
【裁判日期】    980313
【裁判案由】    毒品危害防制條例
【裁判全文】
臺灣桃園地方法院刑事判決            97年度審易字第2132號
公  訴  人  臺灣桃園地方法院檢察署檢察官
被      告  甲○○
指定辯護人  本院公設辯護人  陳瑞明
上列被告因違反毒品危害防制條例案件，經檢察官提起公訴（97
年度毒偵字第5704號），嗣被告於準備程序進行中為有罪之陳述
，經檢察官聲請改依協商程序而為判決，本院判決如下：
    主  文
甲○○施用第二級毒品，累犯，處有期徒刑捌月。扣案之甲基安
非他命吸食器壹個沒收。
    事實及理由
一、本件被告甲○○所犯係刑事訴訟法第376 條第1 款最重本刑
    為3 年以下有期徒刑之罪，其於準備程序中就被訴事實為有
    罪之陳述，爰依刑事訴訟法第284 條之1 規定獨任進行審判
    程序。
二、被告甲○○前有違反毒品危害防制條例、竊盜等前科，其中
    於民國92年間，因違反毒品危害防制條例案件，經臺灣新竹
    地方法院以92年度竹北簡字第66號判決判處有期徒刑5 月確
    定，於93年6 月8 日執行完畢。又於94年間，因違反毒品危
    害防制條例案件，經臺灣新竹地方法院以94年度易字第580
    號判決判處有期徒刑5 月確定，於95年1 月5 日易科罰金執
    行完畢。再於95年間，因違反毒品危害防制條例案件，經本
    院以95年度易字第1452號判決判處有期徒刑8 月確定；又於
    95年間，因竊盜案件，經本院以95年度易字第1453號判決判
    處有期徒刑7 月確定，上開兩罪並經本院以96年度聲減字第
    617 號裁定各減其刑期二分之一，定應執行有期徒刑7 月確
    定，於96年9 月14日縮刑期滿執行完畢（均構成累犯）。
三、被告另於89年間，因施用毒品案件，經本院以89年度毒聲字
    第1704號裁定送觀察、勒戒後，認無繼續施用毒品傾向，於
    89年8 月4 日釋放出所，並經臺灣桃園地方法院檢察署檢察
    官於89年8 月3 日以89年度毒偵緝字第426 號、89年度毒偵
    字第3921號為不起訴處分確定。又於90年間，因施用毒品案
    件，經臺灣新竹地方法院以90年度毒聲字第1107號裁定送觀
    察、勒戒後，認無繼續施用毒品傾向，於90年10月16日釋放
    出所，並經臺灣新竹地方法院檢察署檢察官於90年10月17日
    以90年度毒偵字第1578號、90年度毒偵緝字第157 號為不起
    訴處分確定。再於92年間，因施用毒品案件，經臺灣新竹地
    方法院以92年度毒聲字第270 號裁定令入戒治處所施以強制
    戒治，嗣於93年1 月9 日因法律修正報結出所，並經臺灣新
    竹地方法院以92年度竹北簡字第66號判決判處有期徒刑5 月
    確定。又於94年間，因施用毒品案件，經臺灣新竹地方法院
    以94年度易字第580 號判決判處有期徒刑5 月確定。詎仍未
    戒除毒癮，明知甲基安非他命為毒品危害防制條例第2 條第
    2 項第2 款所規定之第二級毒品，不得施用、持有，竟基於
    施用第二級毒品甲基安非他命之犯意，於97年10月1 日22時
    許，在桃園縣楊梅鎮○○路○ 段87巷1 號住處內，以玻璃球
    吸食器燒烤吸食之方式，施用第二級毒品甲基安非他命1 次
    。嗣於同日23時50分許，在上址為警查獲，並扣得其所有供
    （但非專供）施用第二級毒品所用之甲基安非他命吸食器1
    個，及莊育樹所有之安非他命1 包連同包裝袋1 只（毛重0.
    2 公克）、安非他命殘渣袋5 只、武士刀1 把。案經桃園縣
    政府警察局楊梅分局報告臺灣桃園地方法院檢察署檢察官偵
    查後起訴。
四、證據名稱：
  (一)被告於警詢、偵訊及本院準備程序中之自白。
  (二)台灣檢驗科技股份有限公司濫用藥物檢驗報告暨桃園縣政府
    警察局楊梅分局被採尿人尿液暨毒品真實姓名與編號對照表
    各1 份附卷可稽。
  (三)甲基安非他命吸食器1 個扣案可資佐證。
五、本件經檢察官與被告於審判外達成協商之合意且被告已認罪
    ，其合意內容為：就其施用第二級毒品部分，被告願受科刑
    範圍為有期徒刑8 月。經查，上開協商合意並無刑事訴訟法
    第455 條之4 第1 項所列情形之一，檢察官聲請改依協商程
    序而為判決，本院爰不經言詞辯論，於協商合意範圍內為協
    商判決，合予敘明。
六、扣案之甲基安非他命吸食器1 個，係被告所有，供（但非專
    供）其施用第二級毒品所用之物，業據被告供陳在卷，應依
    刑法第38條第1 項第2 款宣告沒收。至扣案之安非他命1 包
    連同包裝袋1 只（毛重0.2 公克）、安非他命殘渣袋5 只、
    武士刀1 把，被告否認為其所有，宜由莊育樹案件中宣告沒
    收，本院毋庸宣告沒收，附此敘明。
七、應適用之法條：刑事訴訟法第284 條之1 、第455 條之4 第
    2 項、第455 條之8 ，毒品危害防制條例第10條第2 項，刑
    法第11條前段、第47條第1 項、第38條第1 項第2 款。
八、本判決除有刑事訴訟法第455 條之4 第1 項第1 款、第2 款
    、第4 款、第6 款、第7 款所定情形之一，或違反同條第2
    項規定者外，不得上訴。
九、如不服本件判決，得自收受判決送達之日起10日內，向本院
    提出上訴書狀，上訴於第二審法院。
本案經檢察官潘怡華到庭執行職務。
中    華    民    國    98    年    3     月    13    日
                  刑事庭  法  官  徐  培  元
以上正本證明與原本無異。
如不服本判決應於收受判決後10日內向本院提出上訴書狀，並應
敘述具體理由。其未敘述上訴理由者，應於上訴期間屆滿後20日
內向本院補提理由書 (均須按他造當事人之人數附繕本)「 切勿
逕送上級法院」。
                          書記官  施  春  祝
中    華    民    國    98    年    3     月    13    日
附錄本件論罪科刑法條：
毒品危害防制條例第10條
施用第一級毒品者，處六月以上五年以下有期徒刑。
施用第二級毒品者，處三年以下有期徒刑。


司法院資訊處製作；財團法人民間司法改革基金會備份。
